---
pagetitle: THOTH | Applications
---

```{r setup, echo = FALSE, message=FALSE, warning = FALSE}
knitr::opts_chunk$set(echo = FALSE, message = FALSE, warning = FALSE)
library(htmltools)
```

```{r}

div(
  br(),
  img(src = "img/wordcloud_risks.jpg",
        alt = "",
        style = "border-radius: 100%",
        width = "100"
        ),
    div(h1("sharpRISK"),
        h4("La nouvelle génération d'outils dans la gestion des risques industriels, supportée par le traitement naturel du langange.")
      )
    )
```

sharpRISK transforme le traitement des risques dans l'industrie avec de nouvelles approches dans le traitement des informations.
Le texte capturé dans les entrées des utilisateurs est traité de manière à fournir de nouvelles interprétations des risques et faciliter la calibration des niveaux de risque. Des techniques innovates de traitement naturel du langange, analyse syntatique et sématique permettent des classifications impossibles par les approches traditionnelles. Une version de démonstration est disponible pour test dans le lien ci-dessous:

[application demo](https://emergingfactory.shinyapps.io/sharprisk/)  

```{r}
div(
  br(),
  img(src = "img/regulatory-compliance2.jpg",
        alt = "",
        style = "border-radius: 100%",
        width = "100",
      height = "100"
        ),
    div(h1("regINT"),
        h4("A new tool to monitor regulatory and intellectual property information")
      )
    )
```

Many companies are still manually processing regulatory and compliance information and there is an opportunity to leverage Data Science techniques to automate, process and analyse automatically these data to assess more effectively risks.
