---
pagetitle: THOTH - Contact
---

```{r setup, echo = FALSE, message=FALSE, warning = FALSE}
knitr::opts_chunk$set(echo = FALSE, message = FALSE, warning = FALSE)
library(htmltools)
library(readxl)
```

```{r}
# source("contact_functions.R")
# contact_list <- read_excel("contact_list.xlsx")
# contact_cards <- get_contact_cards(contact_list)
# contact_cards
```

```{r}
div(
  br(),
  img(src = "img/JR.png",
        alt = "Jo\u00E3o Ramalho",
        style = "border-radius: 100%",
        width = "100",
        height = "100"
        ),
  div(h1("Jo\u00E3o Ramalho"),
        h3("Industrial Data Scientist")
      )
    )
```

João a plus de 20 ans d'expérience dans l'industrie dans nombreuses positions dans la R&D, les opérations et les Systèmes d'Information. Ayant passé successivement par Philip Morris, Rolex et Nestlé, il a une vue exceptionnellement large de la manière dont les produits de consomation sont conçus, industrialisés et fabriqués. Avec un Master en Ingénierie Mechanique du [IST](http://ist.pt/), une certification en gestion de project par [PMI](https://www.pmi.org/) et une certification en Data Science par [DataCamp](https://www.datacamp.com/) il se specialise à présent en Visualisation de Données à l'[EPFL](https://www.extensionschool.ch/).

```{r}
div(
  br(),
  img(src = "img/Selim_4.png",
        alt = "Sélim Ach",
        style = "border-radius: 100%",
        width = "100",
        height = "100"
        ),
  div(h1("Sélim Ach"),
        h3("Economiste & Data Scientist")
      )
    )
```

Sélim a plus de 15 ans d'expérience dans différents secteurs d'activité, en particulier les biens de consommation (JTI), le transport (IATA) et en conseil en ingénierie informatique (Steria-Sopra). Il a une solide connaissance des enjeux liés au developpement de solutions d'aide à la décision, à la gestion et l'exploitation des données ainsi que dans la governance des données. Il est titulaire d'un Master en économétrie de [TSE](https://www.tse-fr.eu) et d'une certification en intelligence artificielle appliquée à la stratégie d'entreprise du [MIT](https://executive.mit.edu). Après un cursus en science des données, il se spécialise actuellement dans les techniques de visualisation des données à l'[EPFL](https://www.extensionschool.ch/).

